

JESSICA ADRIANA GARCÍA POLANIAS

INGENIERA DE SISTEMAS | LEADER CONTACTO: 320 387 41 99 CORREO: JADRIGARCIA30@GMAIL.COM

PERFIL

Profesional en las tecnologías de la información, con experiencia en liderar equipos y conocimiento del ciclo de vida de desarrollo bajo metodologías agiles y tradicionales, con habilidad de liderar proyectos y fomentar el trabajo en equipo. Soy capaz de alcanzar metas propuestas y mantener un excelente ambiente laboral.

Responsable, proactiva, excelente manejo de relaciones interpersonales y con interés por mantenerme actualizada en mi profesión y en continuo proceso de aprendizaje.

APTITUDES

Capacidad de liderazgo.

Capacidad de trabajo en equipo.

Capacidad de adaptación a procesos de cambio.

Capacidad de adaptación a cambios imprevistos.

Capacidad de establecer flujos de proceso.

EXPERIENCIA

LEADER • TCS – PROYECTO WOM – DESARROLLOS FRONT END • MARZO 2023 – ABRIL 2024

Supervisar la metodología y los procesos del ciclo de vida del desarrollo dentro del marco ágil y metodología tradicional.

Seguimiento en jira de las actividades planificadas y comprometidas en el sprint.

Apoyo en la gestión de los impedimentos presentados en los requerimientos durante la ejecución del sprint.

Orientar al equipo de trabajo en actividades como: asegurar el cumplimiento de las entregas pactadas en el sprint a través de las herramientas de gestión (Jira,trello, planner) y de las fechas comprometidas para los proyectos desarrollados bajo la metodología tradicional, garantizar el uso correcto de las herramientas de gestión, capacitación de nuevos miembros del equipo.

Hacer seguimiento a los requerimientos desarrollados en el proyecto (reuniones de seguimiento internas y con el cliente).

Elaboración de informes (seguimiento diario, seguimiento mensual, informes de los planning, re-view y retrospectivas realizadas).

Generar documentación para el equipo de trabajo (manuales de usuario, procedimientos, etc.).

Capacitar al equipo constantemente de acuerdo con los lineamientos solicitados e implementados por el cliente.

Implementación y control del proceso de gestión de riesgos en los proyectos.

Enfoque estratégico (orientación a resultados)

Alta dedicación y responsabilidad en las tareas encomendadas.

Gestionar y liderar sesiones de trabajo propias del marco ágil (Planning, retrospectiva, re-view, daily)

LEADER • TCS - PROYECTO TIGO -DESARROLLOS BIG DATA • MARZO 2022 - MARZO 2023

Definir e implementar los estándares y las herramientas de gestión que se utilizaran dentro del proyecto para la gestión de los requerimientos (herramientas de seguimiento, gestión y automatización).

Supervisar la metodología y los procesos del ciclo de vida del desarrollo dentro del marco ágil.

Dirigir el equipo de trabajo realizando actividades como: asegurar el cumplimiento de los lineamientos y reglas locales y organizativas, gestión de los requerimientos, supervisión y distribución de trabajo entre los miembros del equipo, revisión de la capacidad, reclutamiento, capacitación de nuevos miembros.

Orientar al equipo sobre el marco ágil.

Hacer seguimiento a los requerimientos desarrollados en el proyecto en la herramienta Jile.

Elaborar informes de seguimiento, mostrando el estado de los requerimientos al cliente (riesgos, impedimentos, desfases, lecciones aprendidas).

Generar documentación para el equipo de trabajo (manuales de usuario, procedimientos, etc.).

Gestionar y liderar sesiones de trabajo propias del marco ágil (Planning, retrospectiva, re-view, daily)

TESTER/SOX CONSULTANT • TCS - PROYECTO TIGO -DESARROLLOS BIG DATA • ABRIL 2021 - MARZO 2022

Realizar la estimación y plan de pruebas para las historias de usuario abarcadas en los Sprint del proyecto.

Diseñar los casos de prueba de cada una de las historias de usuario que conforman el proyecto.

Ejecutar las pruebas de las historias de usuario, generando evidencias y diligenciando la documentación de pruebas definida por TIGOUNE.

Hacer seguimiento a los incidentes reportados, garantizando el cierre exitoso de cada uno.

Certificar las pruebas ejecutadas y auditar el proceso de pruebas de acuerdo con los lineamientos SOX.

Apoyar en las reuniones de planning, retrospeciva, refinamiento con el cliente y el equipo de trabajo.

AUDITORA CIBERSEGURIDAD • TCS – PROYECTO TIGO-UNE – AUDITORIA CONTROLES SOX • MAYO 2020 – ABRIL 2021

Realizar la auditoria a la documentación generada en el proceso de pruebas UAT, Migración, Unitarias garantizando que cumpla con los estándares definidos por SOX para el control PD3.

Realizar la auditoria a la documentación generada en el proceso de pruebas UAT y Unitarias para cada uno de los requerimientos que se pretenden pasar a producción, de acuerdo con lo definido por SOX para el proceso de cambios y el control CM3.

Realizar la auditoria a las aprobaciones dadas durante la ejecución de los requerimientos y que se pretenden pasar a producción, de acuerdo con lo definido por SOX para el proceso de cambios y el control CM2.

Apoyo en la implementación de métodos Agiles para cambiar el proyecto de tradicional a Agile.

Elaboración de presentación y resultados mensuales para mostrar el avance de las auditorias mensuales hechas por cada control.

Realización de reuniones con las fábricas que hacen los desarrollos como con la fábrica que certifica las pruebas, con el fin de establecer acciones de mejora frente a las inconsistencias encontradas en la auditoria.

Identificación de Riesgos presentes en los pasos a producción y en las auditorías a los controles PD, con el fin de que sean solventados antes de la auditoria oficial por parte de la entidad certificadora.

ANALISTA FUNCIONAL • TCS - PROYECTO TIGO-UNE - ANALYTICS MOVIL/FIJO • SEPTIEMBRE 2018 - MAYO 2020

Elaborar la documentación asociada a la fase de análisis para los requerimientos de la Fábrica de Software de TIGOUNE (Documento de requisitos, Matriz de requerimientos, Casos de Uso, casos de prueba).

Seguimiento y control del avance del requerimiento durante la fase de análisis, con el fin de dar cumplimiento al plan de trabajo definido.

Creación de un tablero Kanban, con el fin de tener claridad de los requerimientos en curso y hacer seguimiento del estado de los mismos.

Contextualización a las personas de QA sobre los requerimientos elaborados, para iniciar la elaboración de los casos de prueba y posterior ejecución de las pruebas.

Mapeo de campos sobre la bodega de datos, para la elaboración de la documentación e identificación de lo que se requiere hacer para dar solución al requerimiento solicitado.

Apoyo en la elaboración de los documentos de Diseño, de acuerdo a lo identificado previamente en la fase de análisis.

ANALISTA FUNCIONAL • TCS - PROYECTO CLARO • MARZO 2018 - SEPTIEMBRE 2018

Realizar el levantamiento del documento funcional de los usuarios de Claro, con el fin de pasar la solicitud a la Fabrica y realizar la automatización de los controles del área de aseguramiento de ingresos.

Seguimiento y control sobre el avance de los requerimientos durante la fase de análisis.

Apoyo para la construcción del diseño de los requerimientos remitidos para automatizar.

Diseño de guiones de prueba para las pruebas internas de los distintos proyectos de claro.

Ejecución y reporte de incidentes de las pruebas internas para los aplicativos de claro. -Seguimiento a los incidentes reportados.

ANALISTA FUNCIONAL • VAS CONSULTORIA COLOMBIA SAS – PROYECTO BOLSA DE VALORES DE COLOMBIA • MAYO 2016 – FEBRERO 2018

<u>Proyecto INET - MASTERTRADER</u>

Elaborar la documentación de las funcionalidades de la nueva pantalla de negociación MasterTrader.

Elaborar la documentación de las funcionalidades del aplicativo Inet Elaborar la documentación de las funcionalidades de la integración entre el aplicativo Inet y MasterTrader.

Elaborar la documentación funcional, como guía para el uso de la pantalla de negociación MasterTrader.

Creación de Historias de Usuario para la implementación de las nuevas funcionalidades para la negociación de mercados en la pantalla de negociación MasterTrader.

Revisión y aprobación de los guiones de prueba remitidos por la FS Sophos para la ejecución de pruebas de los desarrollos hechos sobre la pantalla de negociación MasterTrader.

Seguimiento y replica de los incidentes de las pruebas funcionales, pruebas de humo, pruebas no funcionales y pruebas de integración de la pantalla de negociación MasterTrader.

Apoyo en la ejecución de pruebas funcionales, pruebas de humo, pruebas integrales y pruebas no funcionales sobre la pantalla de negociación MasterTrader.

Apoyo en el proceso de Marcha Blanca para la entrega de la pantalla de negociación MasterTrader.

Apoyo en la asignación de permisos, creación de usuarios, restablecimiento de contraseñas y desbloqueo de usuarios del aplicativo MasterTrader desde la herramienta Config Manager.

Administración de la herramienta QualityCenter (Asignación de permisos, parametrización y creación de nuevos proyectos).

Proyecto Subastas

Creación de los Casos de Prueba para las iteraciones del proyecto subastas.

Ejecución de los escenarios de prueba de las cuatro iteraciones del proyecto de subastas.

Reporte y Registro de incidentes en la herramienta Quality de las pruebas realizadas en el proyecto de subastas.

Creación de Reportes de seguimiento sobre el avance de las pruebas en cada una de las Fases del Proyecto de subastas.

Acompañamiento a usuarios en las pruebas de integración del proceso para el proyecto de subastas.

Realización de pruebas de integración entre el aplicativo de subastas y el aplicativo BackOffice de la bolsa.

Complementación de operaciones dentro del aplicativo de BackOffice.

Organización de data para el cargue de información por Base de Datos para el aplicativo de subastas.

ANALISTA DOCUMENTADOR • VECTOR PROYECTOS COMPARTIDOS – PROYECTO DAVIVIENDA • MARZO 2016 – MAYO 2016

Creación del documento Bienes y Servicios para la contratación de proveedores para el desarrollo de propuestas de tecnología en el banco Davivienda.

Creación de Usuarios en la herramienta TSM.

Creación de Casos dentro de la herramienta Servicie Manager.

Seguimiento y control de la facturación del área de Transaccionalidad y Canales Virtuales del banco.

Creación de sitios y publicación de documentos en el repositorio documental del banco (DOCUWIKI).

Creación de informes relacionados con los indicadores del área.

Seguimiento y control de las instalaciones a realizar en los ambientes de producción del banco (Despliegues).

Seguimiento y control de las propuestas de tecnología (Radicación, Aprobación, Contratación).

AUXILIAR DE OPTIMIZACIÓN • ENLACE OPERATIVO COMPUREDES – PROYECTO TERPEL • AGOSTO 2015 – FEBRERO 2016

Gestión y seguimiento de los estándares ITIL establecidos para el funcionamiento de la mesa de ayuda para el proyecto Terpel.

Realizar la calidad, seguimiento y control de los casos registrados y solucionados por los análisis de soporte y agentes de mesa.

Implementar y detectar acciones de mejora a los procesos desarrollados en la mesa de ayuda.

Implementar y hacer seguimiento a los protocolos definidos para los procesos de soporte técnico y atención al cliente.

Realización de Verificaciones técnicas y verificaciones de servicio para el contrato TERPEL.

Hacer seguimiento a los incidentes vencidos registrados en la herramienta de gestión.

Generar la sabana de datos de incidentes y peticiones para la elaboración de encuestas de satisfacción a los usuarios de TERPEL.

Capacitar a los agentes y soportes en sitio sobre los nuevos procedimientos y estándares establecidos.

GESTOR DOCUMENTAL • INDRA SISTEMAS – PROYECTO ECOPETROL • JULIO 2014 – DICIEMBRE 2014

Garantizar la acreditación y facturación de las Fases de los proyectos de tecnología de ECOPETROL.

Garantizar el Cierre de cada una de las Fases del proyecto tomando en cuenta la metodología definida (RUP, SCRUM, ASAP).

Conocer las metodologías de la Fábrica de Software definidas para los proyectos de ECOPETROL (RUP, SCRUM, ASAP) teniendo en cuenta los entregables para cada una de estas.

Conocer el proceso de Acreditación con base al reglamento de ECOPETROL y a la Matriz de Entregables definida para cada proyecto de tecnología.

Asegurar y garantizar la calidad de la documentación de los proyectos de tecnología de ECOPETROL.

Mantener las Herramientas Corporativas tanto de ECOPETROL como de INDRA (SharePoint, Portal de Operaciones, Mantis) Actualizadas con las versiones finales de los documentos de cada proyecto.

Garantizar la aprobación de los entregables por parte de los Líderes Funcionales y Técnicos de ECOPETROL.

Lanzar los Flujos de trabajo y aprobación a los documentos de cada proyecto a través de la herramienta SharePoint.

Hacer Seguimiento a las pruebas de aceptación de los proyectos.

Asegurar y garantizar la documentación física correspondiente a cada Fase y cada proyecto que se Cierre.

FORMACIÓN

ESPECIALIZACIÓN EN INTELIGENCIA DE NEGOCIOS • EN CURSO • CORPORACION UNIVERSITARIA ASTURIAS.

ESPECIALIZACIÓN EN GERENCIA DE PROYECTOS EN INTELIGENCIA DE NEGOCIOS • CULMINADO • POLITECNICO GRANCOLOMBIANO.

PROFESIONAL EN INGENIERIA DE SISTEMAS • CULMINADO • UNIVERSIDAD ECCI

FORMACIÓN COMPLEMENTARIA

CURSO BASICO POWER BI• EN CURSO • UDEMY

CURSO BASICO ORACLE PL/SQL • EN CURSO • UDEMY

CERTIFICADO EN SCRUM MASTER • TERMINADO • SCRUM AGILE INSTITUTE

SEMINARIO – METODOLOGIAS AGILES Y DESARROLLO EN APLICACIONES MOVILES • TERMINADO • UNIVERSIDAD ECCI

CURSO DE EXCEL BASICO • TERMINADO • SERVICIO NACIONAL DE APRENDIZAJE SENA

REFERENCIAS

ANDRES GARCÍA, INGENIERO DE SISTEMAS, BOGOTA, CEL: 317 374 72 34.

EDGAR MENDEZ, INGENIERO DE SISTEMAS, BOGOTÁ, CEL: 319 206 51 65

ALEJANDRA LOZANO, INGENIERA INDUSTRIAL, BOGOTÁ CEL: 314 366 79 45